# 请教陈版，关于解释 4 课件的疑问

提问人：liubin988513 时间：2013-11-19 12:53:39
1 ，合并报表层面才有非控制性权益，联营企业与合营企业不属于合并报表的非控制性权益 2 ，单体报表，没有非控制性权益的概念的，都是采用实际支付对价作为初始投资成本的。合并层面中国准则下都是采用享有的可辨认净资产的权益份额对非控制性权益进行初始计量

回答人：chenyiwei
基本赞同。少数股东如果对子公司有重大影响的，在其自身报表上对所享有权益的计量也是按照对联营企业的投资来处理的，投资成本高于所获得子公司净资产于投资取得日的公允价值的差额仍体现在长投成本中。